【裁判字號】    94,簡,969
【裁判日期】    950407
【裁判案由】    地價稅
【裁判全文】
臺北高等行政法院判決
                                     94年度簡字第00969號
原      告  甲○○
被      告  臺北縣政府稅捐稽徵處
代  表  人  乙○○處長）住同.
上列當事人間因地價稅事件，原告不服臺北縣政府中華民國94年
案號：00000000號訴願決定，提起行政訴訟。本院判決如下：
    主  文
原告之訴駁回。
訴訟費用由原告負擔。
    事  實
一、事實概要：
    緣原告所有坐落臺北縣樹林市○○○段277之2、277之5、27
    7之7地號等3筆土地，原課徵田賦，經被告機關清查結果，
    系爭土地有屋舍興建並使用之情形，依土地稅法第14條規定
    ，按一般用地稅率課徵民國（下同）93年地價稅為新台幣（
    下同）119,899元。原告不服，提起復查，未獲變更，提起
    訴願遭決定駁回，遂提起本件行政訴訟。
二、兩造聲明：
    (一)原告聲明求為判決：訴願決定及原處分均撤銷。
    (二)被告聲明求為判決：1.駁回原告之訴。
                        2.訴訟費用由原告負擔。
三、兩造之爭點：被告機關依土地稅法第14條規定，按一般用地
    稅率課徵93年地價稅119,899元，是否適法？
    (一)原告主張之理由：
      1.系爭樹林市○○○段277之2、277之5、277之7地號等3
        筆土地，其中277-2地號土地一直保持空地，277-7地號
        土地之房屋則在93年中即遭火災摧毀，雖未刨掉水泥，
        但已爆裂見底部泥土，只有277-5地號土地在使用。
      2.請就277-5地號土地課徵地價稅，其餘免徵，公平課稅
        。
    (二)被告主張之理由：
      1.依土地稅法第14條第1項規定：「已規定地價之土地，
        除依第22條規定課徵田賦者外，應課徵地價稅。」同法
        第22條第1項規定: 「非都市土地依法編定之農業用地
        或未規定地價者，徵收田賦。但都市土地合於左列規定
        者亦同：1、依都市計畫編為農業區及保護區，限作農
        業用地使用者。2、公共設施尚未完竣前，仍作農業用
        地使用者。3、依法限制建築，仍作農業用地使用者。
        4、依法不能建築，仍作農業用地使用者。5、依都市計
        畫編為公共設施保留地，仍作農業用地使用者。」
      2.查系爭土地原經被告機關課徵田賦，惟被告機關於93年
        度田賦清查時，發現系爭土地已建築房屋使用，此有卷
        附勘查記錄及現場拍攝照片可稽，原告訴稱圳岸腳段27
        7-2地號土地一直保持空地，核與事實不符。次查自87
        年間系爭房地即設有營利事業供營業使用之事實，此亦
        有財政部台灣省北區國稅局台北分局93年9月15日北區
        國稅北縣三字第0931019913號函在卷可證，是系爭土地
        未作農業使用其明。又系爭3筆土地於68年4月19日經三
        多都市計畫編定使用分區為「住宅區」，此有卷附樹林
        市公所核發都市計畫土地使用分區證明書可稽。基上，
        本案系爭土地核與土地稅法第22條所定課徵田賦之要件
        不符，從而，被告機關按同法第14條規定一般用地稅率
        課徵93年地價稅119,889元，並無違誤。
      3.另原告主張系爭圳岸腳277-7地號土地之地上房屋於93
        年11月l2日遭大火毀滅，土地已沒在利用乙節，查系爭
        土地未作農業使用不符合課徵田賦要件業如前述，縱地
        上建物已遭火焚毀，惟亦非土地稅減免規則第12條所規
        定，因山崩、地陷、流失、沙壓等環境限制及技術上無
        法使用之土地，自無地價稅全免適用之餘地。併予敘明
        。
      4.綜上所陳，原告之訴應認為無理由，請駁回原告之訴。
    理  由
一、本件被告機關課徵原告系爭土地93年度地價稅額119,899元
    ，核其爭訟標的數額在20萬元以下（司法院曾依行政訴訟法
    第219條第2項之規定，將行政訴訟法第229條第1項之簡易案
    件金額提高為20萬元，並自93年1月1日起施行），應依簡易
    訴訟程序進行之，先予明。
二、按土地稅法第14條第1項規定：「已規定地價之土地，除依
    第22條規定課徵田賦者外，應課徵地價稅。」同法第22 條
    第1項規定: 「非都市土地依法編定之農業用地或未規定地
    價者，徵收田賦。但都市土地合於左列規定者亦同：1、依
    都市計畫編為農業區及保護區，限作農業用地使用者。2、
    公共設施尚未完竣前，仍作農業用地使用者。3、依法限制
    建築，仍作農業用地使用者。4、依法不能建築，仍作農業
    用地使用者。5、依都市計畫編為公共設施保留地，仍作農
    業用地使用者。」
三、本件原告所有坐落臺北縣樹林市○○○段277之2、277之5、
    277 之7 地號等3 筆土地，原課徵田賦，經被告機關清查結
    果，系爭土地有屋舍興建並使用之情形，依土地稅法第14條
    規定，按一般用地稅率課徵93年地價稅119,899 元；原告不
    服，提起復查，未獲變更，提起訴願遭決定駁回，循序起訴
    意旨略以系爭277-2 地號土地一直保持空地，277-7 地號土
    地之房屋則在93年中即遭火災摧毀，雖未刨掉水泥，但已爆
    裂見底部泥土云云。
四、查系爭土地原經被告機關課徵田賦，惟被告機關於93年度田
    賦清查時，發現系爭土地已建築房屋使用，此有勘查記錄及
    現場拍攝照片附原處分卷可稽。次查自87年間系爭房地即設
    有營利事業供營業使用之事實，此亦有財政部台灣省北區國
    稅局台北分局93年9月15日北區國稅北縣三字第0931019913
    號函附卷可稽，是被告認定系爭土地未作農業使用，自屬有
    據。又系爭3筆土地於68年4月19日經三多都市計畫編定使用
    分區為「住宅區」，此有卷附樹林市公所核發都市計畫土地
    使用分區證明書可稽。是系爭土地核與上揭土地稅法第22條
    所定課徵田賦之要件不符。被告機關按同法第14條規定一般
    用地稅率課徵93年地價稅119,889元，洵屬有據。至原告主
    張系爭圳岸腳277-7地號土地之地上房屋於93年11月l2日遭
    大火毀滅，土地已沒在利用乙節；查系爭土地未作農業使用
    不符合課徵田賦要件業如前述，縱地上建物已遭火焚毀，惟
    亦非土地稅減免規則第12條所規定，因山崩、地陷、流失、
    沙壓等環境限制及技術上無法使用之土地，自無地價稅全免
    適用之餘地，原告主張情，容非可採。
五、綜上所述，原告起訴論旨，並非可採；被告依土地稅法第14
    條規定，，按一般用地稅率課徵93年地價稅119,899元，並
    無違誤，復查及訴願決定遞予以維持，亦無不合；原告訴請
    撤銷，為無理由，應予駁回。又本件係適用簡易訴訟程序，
    爰不經言詞辯論逕為判決。
據上論結，本件原告之訴為無理由，爰依行政訴訟法第233條第1
項、第98條第3項前段，判決如主文。
中    華    民    國    95    年    4    月    7     日
                    第六庭法  官  許瑞助
上為正本係照原本作成。
本件以訴訟事件所涉及之法律見解具有原則性者為限，始得於本
判決送達後20日內向本院提出上訴狀並表明上訴理由，如已於本
判決宣示後送達前提起上訴者，應於判決送達後20日內補具上訴
理由（均按他造人數附繕本），且經最高行政法院許可後方得上
訴。
中    華    民    國    95    年    4    月    7     日
                          書記官  吳芳靜


司法院資訊處製作；財團法人民間司法改革基金會備份。
